---
title: "Homework1"
date: today
author: 陳凱騫(H24101222)
format:
 pdf:
    include-in-header:
      - text: |
         \usepackage{setspace,relsize}
mainfont: "Microsoft JhengHei UI"
toc: true
---

## Import data

```{r}
data <- read.csv(file = "iris.csv")
head(data)
```

## Data Analysis

### Type of variables(Q1)

```{r}
for (x in 1:length(data)) {
  print(class(data[,x]))
}
data$Species <- factor(data$Species)
# change the class of the variable of the species
class(data$Species)
```

從上方的程式和table可以知道其各個variables如下表:

| Variables    | Type     |
|--------------|----------|
| Sepal.Length | Cardinal |
| Sepal.Width  | Cardinal |
| Petal.Length | Cardinal |
| Petal.Width  | Cardinal |
| Species      | Nominal  |

### Visualize the data(Q2)

```{r}
par(mfcol=c(2,2))
hist(data$Sepal.Length,main = "Histogram of lenght of sepal"
     ,xlab = "lenght of sepal",breaks = 25)
hist(data$Sepal.Width,main = "Histogram of width of sepal",
     xlab = "width of sepal",breaks = 25)
hist(data$Petal.Length,main = "Histogram of lenght of petal",
     xlab = "lenght of petal",breaks = 25)
hist(data$Petal.Width,main = "Histogram of width of petal",
     xlab = "width of petal",breaks = 25)
par(mfcol=c(1,1))
plot(data$Species)
# change columns name
sepal <- data[,1:2]
names(sepal) <- c("lenght","width")
petal <- data[,3:4]
names(petal) <- c("lenght","width")
# boxplot
boxplot(sepal,horizontal = T,main="Sepal boxplot")
boxplot(petal,horizontal = T,main="Petal boxplot")

```

### Summarize data(Q3)

-   **只做cardinal資料**

```{r}
# library
library(datasets)
library(e1071)  # calculate skewness and kurtosis


# only cardinal data be considered
numeric_vars <- data[, 1:4]

# create table 
summary_table <- data.frame(
  Mean = apply(numeric_vars, 2, mean),
  Median = apply(numeric_vars, 2, median),
  Variance = apply(numeric_vars, 2, var),
  Std_Dev = apply(numeric_vars, 2, sd),
  Range = apply(numeric_vars, 2, function(x) diff(range(x))),
  IQR = apply(numeric_vars, 2, IQR),
  Skewness = apply(numeric_vars, 2, skewness),
  Kurtosis = apply(numeric_vars, 2, kurtosis)
)
# print result
print(summary_table)

```

-   **nominal data only need to know mode and we know that all of three species are the same, 50.**

```{r}
summary(data$Species)
```

### Symmetric or not ?(Q4)

使用**boxplot**來決定是否對稱

```{r}
# boxplot
means <- apply(sepal, 2, mean)
meanp <- apply(petal, 2, mean)
bs <- boxplot(sepal,horizontal = T,main="Sepal boxplot")
xi <- 0.3 + seq(bs$n)
points(means,xi , col = "orange", pch = 18)
text(means,xi,"mean",pos=3,col = "orange")
bp <- boxplot(petal,horizontal = T,main="Petal boxplot")
xi <- 0.3 + seq(bp$n)
points(meanp,xi , col = "orange", pch = 18)
text(meanp,xi,"mean",pos=2,col = "orange")

```

從上方幾張**boxplot**可知，**sepal**的lenght和width基本上為**對稱**，至於**petal**的lenght和width **不對稱**，原因為mean和median之間有差距，且median看起來似乎也比較不在資料的中心。 而從visualize data 那裡的histogram也可發現資料(petal)似乎有一點雙峰的感覺。

### Outliers(Q5)

從上方Sepal boxplot中可以發現sepal.width有4個極端值。

```{r}
outliers <- c()
outliers <- c(outliers,sort(data$Sepal.Width)[1])
for (i in 0:2) {
  outliers <- c(outliers,sort(data$Sepal.Width)[length(data$Sepal.Width)-i])
}
outliers
```

從中可知其outliers為:

| Outliers |
|----------|
| 2        |
| 4.4      |
| 4.2      |
| 4.1      |

### homework github

功課github(有qmd和pdf):

[github_homework_statistical_method](https://github.com/KaiChienChen/STATmethod)
